臺灣臺中地方法院刑事判決　　　　　　　　　　　　九十三年度訴字第一七五號
　　公　訴　人　臺灣臺中地方法院檢察署檢察官
　　被　　　告　甲○○
右列被告因違反毒品危害防制條例案件，經檢察官提起公訴（九十三年度毒偵字第一
一六九號）及移
院合議庭裁定改以簡式審判程序審理後，判決如左：
    主    文
甲○○連續施用第一級毒品，累犯，處有期徒刑拾壹月；扣案之海洛因貳包（合計淨
重壹點柒參公克、包裝共重零點陸貳公克、純質淨重共零點肆玖公克）、海洛因壹包
（淨重壹點貳肆公克、空包裝重零點肆伍公克、純質淨重零點伍玖公克），均沒收銷
燬之。又連續施用第二級毒品，累犯，處有期徒刑玖月；扣案之安非他命壹包（含袋
重零點捌公克）、安非他命壹包（淨重零點零貳公克、空包裝重零點貳玖公克），均
沒收銷燬之；扣案之吸食器貳組，均沒收。應執行有期徒刑壹年陸月；扣案之海洛因
貳包（合計淨重壹點柒參公克、包裝共重零點陸貳公克、純質淨重共零點肆玖公克）
、海洛因壹包（淨重壹點貳肆公克，空包裝重零點肆伍公克、純質淨重零點伍玖公克
）、安非他命壹包（含袋重零點捌公克）及安非他命壹包（淨重零點零貳公克、空包
裝重零點貳玖公克），均沒收銷燬之；扣案之吸食器貳組，均沒收。
    事    實
一、甲○○前曾於民國八十九年間因違反毒品危害防制條例案件，經臺灣臺中地方法
    院檢察署檢察官聲請本院以八十九年度毒聲字第五二六號裁定送觀察、勒戒後，
    因認有繼續施用毒品之傾向，由檢察官聲請本院以八十九年度毒聲字第一二三七
    號裁定送臺灣臺中戒治所施以強制戒治，嗣後復由檢察官聲請本院以八十九年度
    毒聲字第三九０八號裁定停止戒治，所餘戒治期間，付保護管束，經強制戒治期
    滿，而由檢察官於九十年十一月二十一日以九十年度戒毒偵字第五八一號處分不
    起訴確定。又甲○○前曾於八十九年間因竊盜案件，經本院於八十九年十月十二
    日以八十九年度易字第二二二一號判處有期徒刑三月確定，而於九十二年一月十
    九日入監執行完畢。詎甲○○猶不知悔改，復基於施用第一級毒品海洛因之概括
    犯意，自九十三年一月下旬某日起至同年四月二十一日下午某時止，每日一次，
    在其位於臺中市○○路建昌巷三號之住處，以將海洛因置於香煙中點火吸食之方
    式，連續施用第一級毒品海洛因多次。另基於施用第二級毒品安非他命之概括犯
    意，自九十三年一月下旬某日起至同年四月二十一日下午某時止，每日一次，在
    其前揭同一住處，以將安非他命置於吸食器中燒烤產生煙霧之方式，連續施用第
    二級毒品安非他命多次。嗣先於九十三年二月十八日凌晨零時許，為警在臺中市
    ○○路○段四一號查獲，並扣得甲○○所有，供其自己吸食所用之安非他命一包
    （淨重零點零貳公克、空包裝重零點貳玖公克，移送併案意旨書誤載為海洛因一
    包）及供施用安非他命所用之吸食器一組；再於同年三月三十一日下午四時四十
    五分許，為警在臺中市○○路一０四五號查獲，並扣得海洛因二包（合計淨重壹
    點柒參公克、包裝共重零點陸貳公克、純質淨重共零點肆玖公克）及甲○○所有
    ，供施用安非他命所用之吸食器一組；復於同年四月二十一日下午九時三十分許
    ，為警在臺中市○○區○○路七二號前查獲，並扣得海洛因一包（淨重壹點貳肆
    公克、空包裝重零點肆伍公克、純質淨重零點伍玖公克）及安非他命一包（含袋
    重零點八公克），且採集甲○○之尿液經送鑑驗之結果，呈嗎啡及甲基安非他命
    之陽性反應，始知悉上情。
二、案經臺中市警察局先後移送臺灣臺中地方法院檢察署檢察官偵查起訴及移請併案
    審理。
    理    由
一、訊據被告甲○○對於右揭事實供承不諱，並有海洛因二包（合計淨重壹點柒參公
    克、包裝共重零點陸貳公克、純質淨重共零點肆玖公克）、海洛因一包（淨重壹
    點貳肆公克、空包裝重零點肆伍公克、純質淨重零點伍玖公克）、安非他命一包
    （含袋重零點捌公克）、安非他命一包（淨重零點零貳公克、空包裝重零點貳玖
    公克）及吸食器二組扣案足證，而臺中市警察局於九十三年三月三十一日所採集
    被告之尿液經送鑑驗之結果，確呈嗎啡及甲基安非他命之陽性反應，有委託鑑驗
    尿液代號與真實姓名對照表及濫用藥物尿液檢驗報告附卷可資佐證，是足見被告
    之自白，核與事實相符。被告前曾因違反毒品危害防制條例案件，經臺灣臺中地
    方法院檢察署檢察官聲請本院以八十九年度毒聲字第五二六號裁定送觀察、勒戒
    後，因認有繼續施用毒品之傾向，由檢察官聲請本院以八十九年度毒聲字第一二
    三七號裁定送臺灣臺中戒治所施以強制戒治，嗣後復由檢察官聲請本院以八十九
    年度毒聲字第三九０八號裁定停止戒治，所餘戒治期間，付保護管束，經強制戒
    治期滿，而由檢察官於九十年十一月二十一日以九十年度戒毒偵字第五八一號處
    分不起訴確定，有臺灣臺中地方法院檢察署刑案資料查註紀錄表及臺灣高等法院
    被告全國前案紀錄表在卷足憑，是被告本次再連續施用第一級及第二級毒品之犯
    行，應屬五年內再犯。本件事證已臻明確，被告之犯行，堪予認定。
二、核被告甲○○所為，分別係犯毒品危害防制條例第十條第一項之施用第一級毒品
    罪及同條第二項之施用第二級毒品罪。被告施用第一級毒品海洛因及第二級毒品
    安非他命前後分別持有第一級、第二級毒品之低度行為，應分別為其施用第一級
    、第二級毒品之高度行為所吸收，均不另論罪。又被告先後多次施用第一級及第
    二級毒品之犯行，均時間緊接，所犯構成要件相同，顯均係基於概括之犯意反覆
    為之，屬連續犯，應分別論以一罪，並均依法加重其刑。被告所犯上開二罪間，
    犯意各別，行為互殊，犯罪構成要件不同，應分論併罰。被告前曾因竊盜案件，
    經本院於八十九年十月十二日以八十九年度易字第二二二一號判處有期徒刑三月
    確定，而於九十二年一月十九日入監執行完畢，此有臺灣臺中地方法院檢察署刑
    案資料查註紀錄表及臺灣高等法院被告全國前案紀錄表在卷足憑，其於有期徒刑
    執行完畢後五年內再犯本件有期徒刑以上之罪，為累犯，均應依刑法第四十七條
    規定遞加重其刑。爰審酌被告施用毒品經強制戒治後猶施用毒品不輟，情節非輕
    ，惟念及施用毒品係戕害其自己身心之行為，且其犯罪後業已坦承事實不諱等一
    切情狀，分別量處如主文所示之刑，並依法定其應執行之刑，以示懲儆。扣案之
    海洛因二包（合計淨重壹點柒參公克、包裝共重零點陸貳公克、純質淨重共零點
    肆玖公克）、海洛因一包（淨重壹點貳肆公克、空包裝重零點肆伍公克、純質淨
    重零點伍玖公克）、安非他命一包（含袋重零點捌公克）、安非他命一包（淨重
    零點零貳公克、空包裝重零點貳玖公克），分屬毒品危害防制條例第二條第二項
    所管制之第一級及第二級毒品，爰依同條例第十八條第一項前段之規定，均宣告
    沒收銷燬之。至扣案之吸食器共二組，係被告所有，供施用安非他命所用之物，
    業據被告供承在卷，爰依刑法第三十八條第一項第二款之規定宣告沒收。
三、至檢察官移送併案審理部分（九十三年度毒偵字第一三六三號、第一四四八號）
    ，因與本件已起訴經論罪部分之犯罪事實，具有連續犯之裁判上一罪關係，本院
    自應併予審究，附此敘明。
據上論斷，應依刑事訴訟法第二百七十三條之一第一項、第二百九十九條第一項前段
，毒品危害防制條例第十條第一項、第二項、第二十三條第二項、第十八條第一項前
段，刑法第十一條、第五十六條、第四十七條、第五十一條第五款、第三十八條第一
項第二款，判決如主文。
中      華      民      國      九十三      年      六    月    十八    日
                                臺灣臺中地方法院刑事第二庭
                法  官  許  惠  瑜
右正本證明與原本無異。
如不服本判決，應於判決送達後十日內向本院提出上訴狀，上訴於臺灣高等法院臺中
分院（須附繕本）。
                                        書記官
中      華      民      國      九十三      年      六    月   二十一   日
附錄法條：
毒品危害防制條例第十條
施用第一級毒品者，處六月以上五年以下有期徒刑。
施用第二級毒品者，處三年以下有期徒刑。
